Inventaris van bouwtekeningen van het voormalig archiefgebouw aan het Bleijenburg te Den Haag, 1895-1954
Nationaal Archief, Den Haag
Bouwtekeningen van het Rijksarchiefgebouw aan het Bleijenburg te Den Haag
ARA / Bouwtekeningen Bleyenburg
oudste stuk - jongste stuk: 1895-1954
BDB
410 inventarisnummer(s);
Bouwtekeningen.
Nationaal Archief, Den Haag
Rijksarchief (Bleyenburg)
Het archief bevat de bestekken en bouwtekeningen van het voormalig Rijksarchief aan het Bleyenburg te Den Haag (opgeleverd in 1903): stukken in verband met de bouw van stellingen, liften en brandvoorzieningen in de depots, en onderdelen van het machinegebouw en het dienstgebouw; inclusief interieurontwerpen voor de bibliotheek, de tentoonstellingszaal en de kamer van de archivaris.
Archiefvorming
Geschiedenis van de archiefvormer
Zie voor meer informatie: Nusselder, E.J.: Bouwhistorische aantekening betreffende het voormalige rijksarchiefgebouw aan het Bleyenburg te 's-Gravenhage, 1983.
Geschiedenis van het archiefbeheer
De tekeningen hebben veelal twee nummers:
1e oorspronkelijke nummering in handschrift op een niet-gestandaardiseerde plaats op het blad.
In sommige gevallen is het blad pas van een nummer voorzien bij het paraferen door architect, opzichter of aannemer (meestal wanneer het afdrukken betreft).
2e nieuwe nummering op kleine voorbedrukte etiketjes met de tekst "Depot" of "Dienstgebouw". Waarschijnlijk is deze nummering aangebracht tussen 1903, toen de oplevering van het gebouw plaatsvond en 1907, het jaar waarin de opzichter J. Kruyt zijn bemoeienissen met het gebouw staakt.
(Deze nieuwe nummering is in de inventaris aangehouden, met uitzondering van de tekeningen betreffende het dienstgebouw. Deze zijn kort beschreven, opnieuw genummerd en toegevoegd aan de lijst van ir. Nusselder. sic. R.H.)
De tekeningen, waaronder zeer veel originelen (van de in totaal 146 tekeningen van depôt en machinegebouw 94 stuks oftewel ruim 64%, van de 208 tekeningen van het dienstgebouw naar schatting een dergelijk percentage), zijn steeds op een aparte plaats in het gebouw ondergebracht geweest. Naar verluid vielen zij, als een soort werktekeningen-bestand, onder het beheer van de stoker-machinist.
De sterk vervuilde toestand waarin het archief werd aangetroffen lijkt dit te bevestigen.
De verwerving van het archief
De rechtstitel is (nog) onbekend.
Inhoud en structuur van het archief
Aanwijzingen voor de gebruiker
Openbaarheidsbeperkingen
Volledig openbaar.
Materiële beperkingen
Het archief kent geen beperkingen voor het raadplegen van stukken als gevolg van slechte materiële staat.
Aanvraaginstructie
Openbare archiefstukken kunnen online worden aangevraagd en gereserveerd. U kunt dit ook via de terminals in de studiezaal van het Nationaal Archief doen. Om te kunnen reserveren dient u de volgende stappen te volgen:
Creëer een account of log in.
Selecteer in de archiefinventaris een archiefstuk.
Klik op ‘Reserveer’ en kies een tijdstip van inzage.
Verwant materiaal
Beschikbaarheid van kopieën
Inventarisnummers van dit archief zijn niet in kopievorm beschikbaar
Beschrijving van de series en archiefbestanddelen
- TEKENINGEN BETREFFENDE DE ONDERBOUW VAN HET DEPÔT (BESTEK NR. 13)., 2.1.1
  - hardstenen plintband., 1; origineel op calqueer-papier; al of niet ingekleurd; Schaal: 1:1, 1:10
    met doken aan metselwerk vast
    tekening
  - neuten en stukken t.b.v. verticalen L., 2; origineel op calqueer-papier; al of niet ingekleurd; Schaal: 1:1
    hardsteenwerk
  - neuten en stukken t.b.v. verticalen M., 3; origineel op calqueer-papier; al of niet ingekleurd; Schaal: 1:1
  - vensters zijgevel., 4; origineel op calqueer-papier; al of niet ingekleurd; Schaal: 1:10; 1:1
    hardstenen dorpels kolkenvensters; "Stenen waarvan de draagvlakken niet evenwijdig zijn aan het groefleger worden niet toegelaten"
  - onderbouw, duim- en grendelstenen met doken., 5; origineel op calqueer-papier; al of niet ingekleurd; Schaal: 1:1
    Paraaf K.
  - houten funderling ("vlot ")., 6; origineel op calqueer-papier; al of niet ingekleurd; Schaal: 1:50
  - details funderingsvlot., 1-1896; 7; origineel op calqueer-papier; al of niet ingekleurd; Schaal: 1:1
  - ijzerrooster voor kelderlichten., 8; origineel op calqueer-papier; al of niet ingekleurd; Schaal: 1:1
    aan buitenzijde geplaatst
  - doorsnede dito., 9; origineel op calqueer-papier; al of niet ingekleurd; Schaal: 1:1
  - onderbouw, details metselwerk en overzicht., 10; origineel op calqueer-papier; al of niet ingekleurd; Schaal: 1:100, 1:20
    de doorsneden geven ook de complete fundering. Later bijschrift Schlusen: gaten sparen op aangegeven plek voor leidingen motoren.
  - horizontale en verticale doorsneden onderbouw., 11A; origineel op calqueer-papier in kleur; Schaal: 1:20
    als vorige blad
    materiaal rood ingekleurd
    In potlood tijdelijke afdekking metselwerk
  - Plan onderbouw., 1895; 11B; Afdruk; Schaal: 1:100
    2 ex.
    Paraaf door J. Lobatto
- TEKENINGEN BETREFFENDE DE BOVENBOUW VAN HET DEPÔT EN MODEL-ARCHIEF-STELLINGEN (VOORBEELD VOOR DEFINITIEVE UITVOERING)., 2.1.2
  - onder- en bovendorpels vensters., 12; origineel op calqueer-papier; al of niet ingekleurd; Schaal: 1:1, 1:10
    zandsteen; + borderel
    Paraaf door K
  - onder- en bovendorpels vensters en schoorsteendekstukken., 13; origineel op calqueer-papier; al of niet ingekleurd; Schaal: 1:1, 1:10
    zandsteen
  - afzaten contreforten., 14; origineel op calqueer-papier; al of niet ingekleurd; Schaal: 1:1, 1:10
  - profielstenen (gebakken)., 15; origineel op calqueer-papier; al of niet ingekleurd; Schaal: 1:1
    strengpers steen? mogelijk als vervanging zandsteen afzaten
  - dekstenengevels (hardsteen)., 16; origineel op calqueer-papier; al of niet ingekleurd; Schaal: 1:10
    hardsteen
  - dekstenen details., 17; origineel op calqueer-papier; al of niet ingekleurd; Schaal: 1:1
    in potlood veel bijschriften
  - hardsteen buitentrap (achter)., 18; origineel op calqueer-papier; al of niet ingekleurd; Schaal: 1:1, 1:10
  - korbelen brandtrap, sluitsteen achteringang., 19; origineel op calqueer-papier; al of niet ingekleurd; Schaal: 1:1, 1:10
  - duimstenen en blokjes voor leuningen t.p.v. de vensters., 20; origineel op calqueer-papier; al of niet ingekleurd; Schaal: 1:1, 1:10
    hardsteen voor binnendeuren 1e, 2e en 3e verdieping
  - neuten onder kasten; neuten opstapijzers., 21; origineel op calqueer-papier; al of niet ingekleurd; Schaal: 1:1, 1:10
    oosthoek van depôt begane grond 1:10 met aanduiding neuten
  - balklaag 1e verdieping., 1897; 22; Afdruk (blauwdruk).; Schaal: 1:2, 1:10 en 1:100
    plattegrond
    Paraaf door Van Lokhorst, Alberts
  - ankers begane grond., 23; (20 stuks) origineel op calqueer-papier; al of niet ingekleurd; Schaal: 1:1, 1:10
    plaats veer bekend: schachtlengte wordt nader bepaald in verband met veer
  - ankers 1e verdieping., 24; (20 stuks); Schaal: 1:1, 1:10
    qam. veer bekend: bovendien opgeplakte tekst: "doch niets langer dan 0,12 m"
  - ankers 2e verdieping., 25; (20 stuks) origineel op calqueer-papier; al of niet ingekleurd; Schaal: 1:1, 1:10
    plaats veer bekend; schachtlengte wordt nader bepaald in verband met veer
  - ankers 3e verdieping., 26; (20 stuks) origineel op calqueer-papier; al of niet ingekleurd; Schaal: 1:1, 1:10
    opm. plaats veer bekend; schachtlengte wordt nader bepaald in verband met veer
  - ankers 4e verdieping., 27; 26 stuks origineel op calqueer-papier; al of niet ingekleurd; Schaal: 1:1, 1:10
  - ankers 5e verdieping., 28; 20 stuks origineel op calqueer-papier; al of niet ingekleurd; Schaal: 1:1, 1:10
  - ankers begane grond; 14 links, 14 rechts., 29; origineel op calqueer-papier; al of niet ingekleurd; Schaal: 1:1, 1:10
  - ankers 1e verdieping 14 links, 14 rechts ("halve" uitvoering)., 30; origineel op calqueer-papier; al of niet ingekleurd; Schaal: 1:1, 1;1'
  - ankers 2e verdieping 14 links, 14 rechts ("halve" uitvoering)., 31; origineel op calqueer-papier; al of niet ingekleurd; Schaal: 1:1, 1:10
  - ankers 3e verdieping 14 links, 14 rechts ("halve" uitvoering)., 32; origineel op calqueer-papier; al of niet ingekleurd; Schaal: 1:1, 1:10
  - ankers 4e verdieping 1 links, 1 rechts ("halve" uitvoering)., 33; origineel op calqueer-papier; al of niet ingekleurd; Schaal: 1:1, 1:10
  - dubbel anker 4e verdieping., 34; 10 stuks; Schaal: 1:1, 1:10
  - ankers 5e verdieping. Noord-Oost en Zuid-West gevel., 35; 16 stuks origineel op calqueer-papier; al of niet ingekleurd; Schaal: 1:1; en schema geveltop 1:50
  - anker en bevestiging hemelwaterafvoer begane grond., 36; 8 stuks origineel op calqueer-papier; al of niet ingekleurd; Schaal: 1:1
    regenpijpen: gietijzer
  - anker en bevestiging hwa 1e verdieping., 37; 8 stuks origineel op calqueer-papier; al of niet ingekleurd; Schaal: 1:1
  - anker en bevestiging hwa 2e verdieping., 38; 8 stuks origineel op calqueer-papier; al of niet ingekleurd; Schaal: 1:1
  - anker en bevestiging hwa 3e verdieping., 39; 8 stuks origineel op calqueer-papier; al of niet ingekleurd; Schaal: 1:1
  - anker en bevestiging hwa 4e verdieping., 40; 8 stuks origineel op calqueer-papier; al of niet ingekleurd; Schaal: 1:1
  - beugels hwa, 4 stuks 4e verdieping 4 stuks 3e verdieping., 41; origineel op calqueer-papier; al of niet ingekleurd; Schaal: 1:1
  - anker met korbeel en scharnierbeugel., 42; origineel op calqueer-papier; al of niet ingekleurd; Schaal: 1:1
    voor hwa + vergaarbak
  - vergaarbak en spuwer., 43; origineel op calqueer-papier; al of niet ingekleurd; Schaal: 1:1, 1:10
  - verticalen begane grond (F) en verdieping (E)., 4-1897; 44; Afdruk (blauwdruk); Schaal: 1:1, 1:10
  - stalen deur Noord-Oostgevel., 5-1897; 45; origineel op calqueer-papier; al of niet ingekleurd; Schaal: 1:1, 1:10
  - buitendeur Zuid-Westgevel., 5-1897; 46; origineel op calqueer-papier; al of niet ingekleurd; Schaal: 1:1, 1:10
    Paraaf door Kruyt
  - verticalen 2e, 3e en 4e verdieping (D, C, B)., 5-1897; 47; Afdruk (blauwdruk); Schaal: 1:1, 1:10
    Paraaf door Van Wadenoijen, Alberts
  - Onbekend, 48
    Ontbreekt
  - leuning buitentrap Zuid-Westgevel., 49; origineel op calqueer-papier; al of niet ingekleurd; Schaal: 1:1
  - schoorsteenkappen., 50; origineel op calqueer-papier; al of niet ingekleurd; Schaal: 1:1, 1:10
    aardewerk
  - tegelvoer en natuursteen neuten., 51; origineel op calqueer-papier; al of niet ingekleurd fraai geaquerelleerd; Schaal: 1:20
  - details deur kelder., 7-1897; 52; origineel op calqueer-papier; al of niet ingekleurd; Schaal: 1:1
    aan bestaande duimen
  - ijzeren binnentrappen., 7-1897; 53; Afdruk (blauwdruk); Schaal: 1:1, 1:10
    oude versie
  - verticalen 5e verdieping (A)., 7-1897; 54; Afdruk (blauwdruk); Schaal: 1:1, 1:10
    Paraaf door Van Wadenoijen,, Alberts
  - details vaste brandladder., 7-1897; 55; Afdruk (blauwdruk); Schaal: 1:1, 1:10
  - balklaag bovenste verdieping., 8-1897; 56; Afdruk (blauwdruk); Schaal: 1:1, 1:10
    INP-balken
  - brandladder details., 9-1897; 58; Afdruk (blauwdruk); Schaal: 1:1
  - brandladder details., 9-1897; 59; Afdruk (blauwdruk); Schaal: 1:1
  - brandladder details., 9-1897; 60; Afdruk (blauwdruk); Schaal: 1:1
  - handgrepen voor:, 9-1897; 61; origineel op calqueer-papier; al of niet ingekleurd; Schaal: 1:1
    zool steeds breder
    - kasten., 1
    - verticalen A., 2
    - verticalen B., 3
    - verticalen C., 4
    - verticalen D., 5
    - verticalen E., 6
    - verticalen F., 7
  - beugels voor opstapijzers kasten., 62; Schaal: 1:1
  - beugels voor opstapijzers verticalen F., 63; Schaal: 1:1
  - beugels voor opstapijzers., 8-1897; 64; origineel op calqueer-papier; al of niet ingekleurd; Schaal: 1:1
  - Jalousie grote lantaarn., 66; origineel op calqueer-papier; al of niet ingekleurd; Schaal: 1:1
    "werktuigkundig" getekend
  - kleptafeltje., 11-1897; 67; Afdruk (blauwdruk); Schaal: 1:1
  - dwarsverband., 10-1897; 68; Afdruk (blauwdruk); Schaal: 1:1, 1:100
    trekstangen per verdieping onderbroken, bevestigingsogen aan stangen geschroefd; géén wartels
  - ijzeren trappen., 1-1898; 69; origineel op calqueer-papier; al of niet ingekleurd; Schaal: 1:2, 1:10
    roosters gewijzigd; twee tussenregels per tree
  - ijzeren roosters lichtkolken., 2-1898; 70; origineel op calqueer-papier; al of niet ingekleurd; Schaal: 1:1, 1:10
  - modelkast., 3-1898; 71; Afdruk (blauwdruk).; Schaal: 1:1, 1:5
    details vlechtdraad; de asjes zijn doorboord ten behoeve van bevestiging; huidige spieën niet getekend; gaatjes ontbreken in het werk
  - modelkast 1e verdieping (daar, waar géén diagonaal stangen zijn)., 3-1898; 72; Afdruk (blauwdruk); Schaal: 1:1
    details; "normale" plan; aangegeven plaatstaal, dik 2 mm
  - los aanhaakstafeltje., 3-1898; 73; Afdruk (blauwdruk); Schaal: 1:1
    dus toen al ontworpen!
  - brandleiding., 74
    ten onrechte tot depôt gerekend
  - afsluitbaar deel depôt t.b.v. het notarieel archief., 75; origineel op calqueer-papier; al of niet ingekleurd; Schaal: 1:1, 1:10
    gazen kooi tussen twee kasten, 1 "verticalen-travee"
  - stalen roosters en beslag (details)., 76; Ingekleurde Afdruk; Schaal: 1:1, 1:10
    kelder, begane grond, 1e -4e verdieping, 5e verdieping; venster 5e verd. bovenlicht klept
  - brandladder Zuid-Westgevel., 77; origineel op wit-papier (ingekleurd); Schaal: 1:10
- TEKENINGEN BETREFFENDE DE HYDRAULISCHE INRICHTING (CONTRACT MET W. SCHLUSEN., 2.1.3
  - hydraulische blindensluiting zijgevels., 3-1899; 78; Ingekleurde Afdruk; Schaal: 1:5
    bedieningsstang en kopein met terug-trek veer
    Paraaf door Van Lokhorst, Schlusen
  - details verticale luiken., 3-1899; 79; Ingekleurde Afdruk; Schaal: 1:5
    aanzicht, dwarsen-hoogte-doorsnede
    paraaf door Van Lokhorst, Schlusen
  - motoren verticale luiken., 80; Ingekleurde Afdruk; Schaal: 1:5
    met details motorkast
  - automatische sluiting, grendelkast met terugtrekveer aan kopkant., 4-1899; 81; Ingekleurde Afdruk; Schaal: 1:1
  - details automatische sluiting verticale blinde., 4-1899; 82; Ingekleurde Afdruk; Schaal: 1:1
    de grendels, langstang en aandrijving
  - opbouw rolluiken kleine lantaarns bovenaanzicht en dwarsdoorsnede., 5-1899; 83; Ingekleurde Afdruk; Schaal: 1:1, 1:5, 1:10
    kabelverloop van motor naar gewicht in doorsnede aangegeven
  - details rolluiken kleine lantaarns., 5-1899; 84; Ingekleurde Afdruk; Schaal: 1:1
    en tegengewicht
  - motoren rolluiken kleine lantaarns., 5-1899; 87; Ingekleurde Afdruk; Schaal: 1:1
    en details kast (vergelijk tek. 80)
  - motor automatische sluiting der blinden., 88; Schaal: 1:1
  - motoren luiken Noord-Oostgevel., 5-1899; 89; Ingekleurde Afdruk; Schaal: 1:1
  - Accumulator., 5-1899; 90; Ingekleurde Afdruk; Schaal: 1:10
    Paraaf door Schlusen
  - Bronzen kleppen., 91; 3 stuks Afdruk
  - details waterpomp, 3 plunjers., 6-1899; 92; Ingekleurde Afdruk; Schaal: 1:1, 1:10
    met groot drijfwiel
    Paraaf door Van Wadenoijen, Schlusen
  - overzicht luiken, kabelschijven "torenwiel" grote lantaarn., 6-1899; 93; Ingekleurde Afdruk; Schaal: 1:5, 1:20
    de tegengewichten lopen via torenwiel; motoraandrijving direct
  - luiken en kabelschijven grote lantaarn., 6-1899; 94; Ingekleurde Afdruk; Schaal: 1:1
    details
    Paraaf door Van Wadenoijen,, Schlusen
  - kabelschijven blinden eindgeves., 6-1899; 95; Ingekleurde Afdruk; Schaal: 1:1
    babbit-lagering
  - details afsluiters en hoofdkraan., 6-1899; 96; Ingekleurde Afdruk; Schaal: 1:5
  - machinekamer, plattegronden en doorsneden, opstelling machine's., 7-1899; 97; Ingekleurde Afdruk; Schaal: 1:20
    accumulator, elektrische- en gasmotor, hulpas aan zoldering, regelaars, pomp, kraan hoogste stand accu etc.
  - luiken., 98; Ingekleurde Afdruk; Schaal: 1:50
  - geleiders der kleine lantaarns., 1-1900; 100; Afdruk; Schaal: 1:1
    U-profiel waarin luiken rollen
  - gaspijp voor staaltouwen., 3-1900; 101; Afdruk; Schaal: 1:1
    pijpen ter geleiding kabels
- TEKENINGEN BETREFFENDE DE ARCHIEFSTELLINGEN MET BIJBEHOREN (NAAR VOORBEELD MODEL-KASTEN) EN HANDLIFTEN., 2.1.4
  - ijzerprofielen voor kasten., 2-1900; 102; Afdruk (blauwdruk); Schaal: 1:1
    profielen afkomstig van de firma L. Manstaedt & Co te Kalkar a. Rh.
    Paraaf door ?, Andriessens, Hillen
  - dubbele kasten 1e, 2e, 3e en 4e verdieping., 4-1899; 103; Afdruk (blauwdruk); Schaal: 1:5
    spie-assen
    Paraaf door Van Lokhorst, Andriessens, Hillen
  - dubbele kasten details., 4-1899; 104; Afdruk (blauwdruk); Schaal: 1:1
  - dubbele kasten details., 4-1899; 105; Afdruk (blauwdruk); Schaal: 1:1, 1:5
    woutermannen, geen strips
  - kasten., 4-1899; 106; Afdruk (blauwdruk); Schaal: 1:1
    aanzicht kastjuk, groot blad
  - details en bovenaanzicht kast., 4-1899; 107; Afdruk (blauwdruk); Schaal: 1:1, 1:5
  - dubbele kast (met greep) en enkele kast (zonder greep)., 4-1899; 108; Afdruk (blauwdruk); Schaal: 1:1, 1:5
    details spie-as
  - aanzicht middenschot enkele kast., 5-1899; 109; Afdruk (blauwdruk); Schaal: 1:1, 1:5
  - kasten dwarsdoorsneden en details., 5-1899; 110; Afdruk (blauwdruk); Schaal: 1:5
  - details, vlechtdraad bij lichtopening aan kastvoet., 5-1899; 111; Afdruk (blauwdruk); Schaal: 1:1
    bevestiging met beugels en pijp
  - wandkast 5e verdieping, Zuid-Westkant., 9-1899; 112; Afdruk (blauwdruk); Schaal: 1:1, 1:5
    plaats aangegeven tegengewichten
    Paraaf door Van Wadenoijen,, Andriessens, Hillen
  - kasten, details., 9-1899; 113; d = 2,4 mm, raster 40 mm diagonaal Afdruk (blauwdruk); Schaal: 1:1, 1:5
    ruggelings gescheiden door net
  - Onbekend, 115
  - verdeling leiplaten., 10-1899; 116; origineel op calqueer-papier; al of niet ingekleurd.; Schaal: 1:100
    (2 ex.)
  - leiplaten kasten per verdieping., 117A-117B; origineel op calqueer-papier; al of niet ingekleurd; Schaal: 1:100
    alle middenkasten, planklengte, 1,001 m
    begane grond, planklengte 1,001 m
    1e verdieping, planklengte 1,005 m.
    2e verdieping, planklengte 1,011 m.
    3e verdieping, planklengte 1,011 m.
    4e verdieping, planklengte 1,027 m.
    5e verdieping, planklengte 1,027 m.
    - blad., 117A
    - blad., 117B
  - hardstenen neuten onder liften., 11-1899; 118; Afdruk (blauwdruk); Schaal: 1:10?
    met borderel
    Paraaf door K, Andriessens, Hillen
- TEKENINGEN BETRFFENDE DE NOORD-OOSTELIJKE AANBOUW (MACHINEGEBOUW)., 2.1.5
  - details vensters., 131; origineel op calqueer-papier; al of niet ingekleurd; Schaal: 1:1, 1:10
  - details vensters., 1-1900; 132; origineel op calqueer-papier; al of niet ingekleurd; Schaal: 1:1, 1:10
  - vaste ramen., 1-1900; 133; origineel op calqueer-papier; al of niet ingekleurd; Schaal: 1:1, 1:10
  - fundering en rioleringsplan., 10-1899; 134A; origineel op calqueer-papier; al of niet ingekleurd; Schaal: 1:50
  - fundering en rioleringsplan., 134B; Schaal 1:100
  - dorpels., 1-1900; 135; origineel op calqueer-papier; al of niet ingekleurd; Schaal: 1:1, 1:10
  - dorpel kelderlicht en kantblokjes., 1-1900; 136; origineel op calqueer-papier; al of niet ingekleurd; Schaal: 1:1, 1:10
  - gevelbeëindiging., 1-1900; 137; origineel op calqueer-papier; al of niet ingekleurd; Schaal: 1:1, 1:10
  - gevelbeëindiging., 1-1900; 138; origineel op calqueer-papier; al of niet ingekleurd; Schaal: 1:1, 1:10
  - wijziging van tekening 4-5-10., 2-1900; 139; origineel op calqueer-papier; al of niet ingekleurd; Schaal: 1:20
  - deel gevel bergplaats, doorsnede over verbindingsgang, balklaag linker deel., 1-1900; 140; origineel op calqueer-papier; al of niet ingekleurd; Schaal: 1:20
  - Zuid-Oostgevel met plattegrond., 1-1900; 141; origineel op calqueer-papier; al of niet ingekleurd; Schaal: 1:20
  - doorsnede en gevel verbindingsgang., 1-1900; 142; origineel op calqueer-papier; al of niet ingekleurd; Schaal: 1:20
  - gevels machinekamer en doorsnede met gevel calorifèrekelder., 1-1900; 143; origineel op calqueer-papier; al of niet ingekleurd; Schaal: 1:20, 1:50
  - doorsnede en balklaag machinekamer., 1-1900; 144; origineel op calqueer-papier; al of niet ingekleurd; Schaal: 1:20
    inclusief fundering
  - dorpels en ander hardsteenwerk., 1-1900; 145; origineel op calqueer-papier; al of niet ingekleurd; Schaal: 1:1, 1:20
  - bij tekening 14, detail bovenlicht boven ingang machinekamer., 1-1900; 146; origineel op calqueer-papier; al of niet ingekleurd; Schaal: 1:1, 1:20
  - onderdorpels., 2-1900; 147; origineel op calqueer-papier; al of niet ingekleurd; Schaal: 1:1, 1:10
  - hardsteen ter plaatse van kolken., 2-1900; 148; origineel op calqueer-papier; al of niet ingekleurd; Schaal: 1:1
  - kussenblokken., 2-1900; 149; origineel op calqueer-papier; al of niet ingekleurd; Schaal: 1:1, 1:10
  - duim-, taats-, slot-stukken., 3-1900; 150; origineel op calqueer-papier; al of niet ingekleurd; Schaal: 1:1, 1:10
  - ankerdetails., 3-1900; 151; origineel op calqueer-papier; al of niet ingekleurd; Schaal: 1:1, 1:10
  - vergaarbak., 3-1900; 152; 4 stuks origineel op calqueer-papier; al of niet ingekleurd; Schaal: 1:1
  - ijzeren kap boven accu., 153; origineel op calqueer-papier; al of niet ingekleurd; Schaal: 1:1, 1:10
  - buitendeuren., 3-1900; 154; origineel op calqueer-papier; al of niet ingekleurd; Schaal: 1:10
  - binnendeuren., 3-1900; 155; origineel op calqueer-papier; al of niet ingekleurd; Schaal: 1:10
  - buitendeur machinekamer., 3-1900; 156; origineel op calqueer-papier; al of niet ingekleurd; Schaal: 1:1
  - dubbele buitendeur., 3-1900; 157; origineel op calqueer-papier; al of niet ingekleurd; Schaal: 1:1
  - binnendeur., 3-1900; 158; origineel op calqueer-papier; al of niet ingekleurd; Schaal: 1:1
  - trapleuning kelder., 3-1900; 159; origineel op calqueer-papier; al of niet ingekleurd; Schaal: 1:1, 1:10
  - trapluikje calorifèrekelder., 3-1900; 160; origineel op calqueer-papier; al of niet ingekleurd; Schaal: 1:1, 1;10
  - schoorbalk "H"., 3-1900; 161; origineel op calqueer-papier; al of niet ingekleurd; Schaal: 1:1
  - schoorsteenkap aardew., 4-1900; 162; origineel op calqueer-papier; al of niet ingekleurd; Schaal: 1:1
  - details balk tussenas., 163; origineel op calqueer-papier; al of niet ingekleurd; Schaal: 1:1, 1:10
  - plattegrond machinekamer, bevloering, sokkels, tegelwerk., 4-1900; 164; origineel op calqueer-papier; al of niet ingekleurd; Schaal: 1:10, 1:20
  - dakbedekking en afvoer., 165; origineel op calqueer-papier; al of niet ingekleurd; Schaal: 1:1
  - kelders, depôt en machinegebouw; gaswater- en electriciteitsleidingen., 166; origineel op calqueer-papier; al of niet ingekleurd; Schaal: 1:100
    lichtpunten aangegeven
  - horizontale doorsnede met maten., 12-1899; 167; origineel op calqueer-papier; al of niet ingekleurd; Schaal: 1:50
- TEKENINGEN BETREFFENDE DIVERSE WIJZIGINGEN OF AANVULLINGEN TIJDENS OF KORT NA DE BOUW., 2.1.6
  - depôt, details Monierwerk goten en lantaarns; loodbekleding., 168; origineel op calqueer-papier; al of niet ingekleurd; Schaal: 1:1, 1:10
  - depôt, à-jour plaat t.p.v. blad handliften., 170; Afdruk (blauwdruk); Schaal: 1;1, 1:10
    ter dichting lichtopening naast lift
  - depôt, palwiel handlifted., 171; origineel op wit-papier (ingekleurd); Schaal: 1:1
  - depôt, palwiel handlifted., 172; origineel op calqueer-papier; al of niet ingekleurd; Schaal: 1:1
    Babbit lagerbus
  - bliksembeveiliging., 5-1900; 173; Afdruk (blauwdruk) Kleur; Schaal: 1:10
    H. Doyer w.i.
    Paraaf door V.V.
  - depôt, wijziging stoomverwarming., 174; origineel op wit-papier(ingekleurd); Schaal: 1:10
    aangegeven radiatoren bgg. en lusleidingen naar 5e verdieping
  - depôt, plattegrond met aanduiding langs en dwarstraveeën., 175; origineel op calqueer-papier; al of niet ingekleurd; Schaal: 1:100
    tevens aangegeven welke vensters onderbouw zijn te openen
  - depôt, verdeling kastplanken, gedeeltelijk doorsnede en plattegrond., 9-1899; 176; Afdruk (blauwdruk); Schaal: 1:100
    lettercodering in dwarsdoorsnede
  - depôt, verdeling leiplaten kasten; plaatsaanduiding motoren., 177; origineel op calqueer-papier; al of niet ingekleurd.; Schaal: 1:50